# 备考表

提问人：taoyi4408 时间：2017-05-23 14:50:17
请问陈版主，甲公司因资产重组，需要编制 2016 年的备考表。甲公司 2017 年会计政策变更，在编制 2016 年的备考表时要按照新的会计政策进行调整吗？另外，使用寿命有限的无形资产变更为使用寿命无限的无形资产，属于政策变更还是估计变更？谢谢！

回答人：chenyiwei
1 、建议按新的会计政策调整（属于法定会计政策变更且相关会计准则规定不追溯调整的情形除外）； 2 、属于会计估计变更。